臺灣高雄地方法院刑事判決　　　　　　　96年度易字第3152號
公　訴　人　臺灣高雄地方法院檢察署檢察官
被　　　告　甲○○
　　　　　　　　　　（現在臺灣高雄監獄執行中）
上列被告因竊盜案件，經檢察官提起公訴（96年度偵字第24099
號、25385號），本院裁定改行簡式審判程序，判決如下：
    主  文
甲○○犯竊盜罪，累犯，處有期徒刑拾月，減為有期徒刑伍月；
又犯踰越安全設備竊盜罪，累犯，處有期徒刑壹年，減為有期徒
刑陸月。應執行有期徒刑拾月。
    事  實
一、甲○○前於民國94年間犯詐欺、竊盜等罪，經本院分別判處
    有期徒刑6 月、10月，應執行有期徒刑1 年2 月確定，甫於
    96 年1月31日縮刑期滿執行完畢。詎其猶不知悛悔：
  (一)竟意圖為自己不法之所有，於96年4 月11日14時許，以電話
    卡開啟門鎖，侵入高雄縣湖內鄉○○村○○路45巷19號3 樓
    303 室、309 室、310 室（侵入住宅部分未據告訴），竊取
    戊○○所有之電腦主機1 台、液晶螢幕1 台、丙○○所有之
    電腦主機1 台、數位相機1 台及乙○○所有之電腦主機1 台
    、液晶螢幕1 台、MP4 1 台、現金新臺幣（下同）1 千元等
    財物。
  (二)復另意圖為自己不法之所有，於96年4 月20日11時40分許，
    行經高雄市○○區○○路367 巷1 號之1 丁○○住處，見該
    址1 樓窗戶未上鎖，打開窗戶攀爬入內（侵入住宅部分未據
    告訴），竊得皮包1 個（內有現金5 千元、信用卡及機車行
    照各1 張等物）。嗣因詹玉翠、丙○○、乙○○、丁○○等
    人發現報警，經警到場採集指紋送驗，經內政部警政署刑事
    警察局比對結果與甲○○之指紋相符，始查悉上情。
二、案經丙○○、戊○○訴由高雄縣警察局湖內分局、高雄市警
    察局楠梓分局報請臺灣高雄地方法院檢察署檢察官偵查起訴
    。
    理  由
一、本件被告甲○○所犯係死刑、無期徒刑、最輕本刑為3 年以
    上有期徒刑以外之罪，其於準備程序中就被訴事實為有罪之
    陳述，經法官告知簡式審判程序之旨，並聽取公訴人及被告
    之意見後，本院依刑事訴訟法第273 條之1 第1 項之規定，
    裁定進行簡式審判程序。又本件卷內之人證、書證等證據，
    依同法第273 條之2 規定，不受第159 條第1 項關於傳聞法
    則規定之限制，依法均有證據能力；另關於證據之調查方式
    ，則不受同法第164 條至170 條之限制，均合先敘明。
二、上開犯罪事實業經被告坦承不諱（96年度偵字第24099 號卷
    第5 至6 頁、第30至31頁、高雄市政府警察局楠梓分局警卷
    第1 至3 頁、本院卷第43至44、68至70頁），核與證人即告
    訴人丙○○、戊○○、被害人乙○○等人於警詢中指述遭竊
    之物品（同上偵查卷第11至15頁），及證人即被害人丁○○
    於警詢時證稱：歹徒應該從大門左邊門窗入侵，門鎖皆未破
    壞；伊於96年4 月20日11時40分許，於伊失竊住所發現有1
    著白色短襯衫、淺藍色牛仔褲、年近30歲男子由伊住所走出
    來，並說他沒有偷伊家東西後逃離等語（同上警卷第4 頁反
    面）之情節相符，並有內政部警政署刑事警察局96年5 月21
    日刑紋字第0960074564號及96年5 月22日刑紋字第09600694
    00號鑑驗書各1 份、現場照片25張在卷可佐。本件事證明確
    ，被告上開犯行堪予認定，應依法論科。
三、按刑法第321 條第1 項第2 款所謂安全設備，係指門扇牆垣
    以外，依社會通常觀念足認為防盜之設備而言（最高法院55
    年台上字第547 號判例意旨參照），如門鎖、窗戶等皆屬之
    ，本案被告於事實(二)在上址丁○○住處打開窗戶攀爬進入屋
    內，當屬踰越安全設備。是核被告事實(一)所為，係犯刑法第
    320 條第1 項竊盜罪；事實(二)所為，係犯刑法第321 條第1
    項第2 款踰越安全設備竊盜罪。公訴人於起訴書認被告所為
    均係犯刑法第320 條第1 項竊盜罪，嗣於本院審理中已將事
    實(二)之起訴法條更正為刑法第321 條第1 項第2 款之加重竊
    盜罪（本院卷第67頁），本院自毋庸再為變更起訴法條。被
    告於事實(一)以1 竊盜行為，侵害戊○○、丙○○、乙○○等
    數人之財產法益，係1 行為觸犯數罪名，為同種想像競合犯
    ，應依刑法第55條規定，僅論以1 竊盜罪。被告所犯上開2
    罪，犯意各別，行為互殊，應予分論併罰。被告前於94年間
    犯詐欺、竊盜等罪，分別經本院94年簡上字第10 10 號、94
    年易字第1082號判處有期徒刑6 月、10月確定，再經本院95
    年度聲字第4081號裁定應執行有期徒刑1 年2 月確定，甫於
    96年1 月31日縮刑期滿執行完畢，有臺灣高等法院被告前案
    紀錄表1 份在卷可考，其於有期徒刑執行完畢後，5 年內故
    意再犯本件有期徒刑以上之2 罪，均屬累犯，應分別依刑法
    第47條第1 項規定加重其刑。爰審酌被告正值青壯，理應尋
    求正途賺取所得，其前有多次竊盜前科，仍不知悔改，隨意
    進入他人住宅內竊取財物，侵害他人財產及居住安全，且係
    將竊得之財物用於購買毒品（偵字第24099 號卷第5 頁反面
    、同上警卷第2 頁），惡性非輕，惟念其犯後已坦承犯行，
    及行竊所得財物之價值非鉅等一切情狀，分別量處如主文所
    示之刑。另中華民國九十六年罪犯減刑條例業於96年7 月16
    日生效施行，本案被告所犯2 罪之犯罪時間，均係於96 年4
    月24日以前，又均無該條例第3 條規定不予減刑之情形，爰
    分別依該條例第2 條第1 項第3 款之規定減其宣告刑二分之
    一，並定其應執行刑。至於被告於事實(一)犯罪所用之電話卡
    ，並未扣案，經被告供承已將之丟棄（本院卷第69頁），且
    無證據證明現仍存在，為免將來執行之困難，爰不予宣告沒
    收，附此敘明。
四、公訴人另以被告有多次竊盜前科，請求諭知強制工作等語，
    惟按竊盜犯贓物犯保安處分條例第2 條第4 項規定，應執行
    之刑未達1 年以上者，不適用本條例規定；又本條例第2條
    第4 項規定應執行之刑未達1 年以上者不適用本條例，包括
    依減刑條例減刑後所定之應執行刑在內，其所稱應執行之刑
    ，限於因犯本條例所定之竊盜罪或贓物罪所定之應執行刑，
    法院辦理竊盜犯贓物犯保安處分條例案件應行注意事項第2
    項亦有明文。被告所犯竊盜罪及踰越安全設備竊盜罪，雖分
    別經宣告有期徒刑10月、1 年，惟既經依中華民國九十六年
    罪犯減刑條例規定，減刑為有期徒刑5 月、6 月，並定應執
    行有期徒刑10月，未達1 年以上，即不得依竊盜犯贓物犯保
    安處分條例第3 條第1 項規定，令被告於刑之執行前，入勞
    動場所強制工作，附此敘明。
據上論斷，應依刑事訴訟法第273 條之1 第1 項、第299 條第1
項前段，刑法第320 條第1 項、第321 條第1 項第2 款、第47條
第1 項、第55條、第51條第5 款，中華民國96年罪犯減刑條例第
2 條第1 項第3 款、第3 條第1 項第14款、第7 條，刑法施行法
第1 條之1 ，判決如主文。
本案經檢察官李佳韻到庭執行職務。
中　　華　　民　　國　　96　　年　　12　　月　　13　　日
                  刑事第八庭    法　官  曾鈴
以上正本證明與原本無異。
如不服本判決應於收受本判決後10日內向本院提出上訴書狀，並
應敘述具體理由，如未敘述上訴理由者，應於上訴期間屆滿後20
日內補提理由書狀於本院（均須按他造當事人之人數附繕本）「
切勿逕送上級法院」。
中　　華　　民　　國　　96　　年　　12　　月　　13　　日
　　　　　　　　　　　　　　　  書記官  曾秀鳳
附錄本判決論罪之法條：
刑法第320條第1項、第321條第1項第2款
